【裁判字號】    97,訴,545
【裁判日期】    970403
【裁判案由】    毒品危害防制條例
【裁判全文】
臺灣板橋地方法院刑事判決               97年度訴字第545號
公  訴  人  臺灣板橋地方法院檢察署檢察官
被      告  甲○○
                    （另案暫押於臺灣臺北看守所）
上列被告因違反毒品危害防制條例案件，經檢察官提起公訴（九
十六年度毒偵字第六六二九號），被告於準備程序中對被訴之事
實為有罪陳述，本院合議庭裁定由受命法官獨任行簡式審判程序
，並判決如下：
    主  文
甲○○施用第一級毒品，累犯，處有期徒刑拾月，扣案第一級毒
品海洛因驗餘淨重零點零捌公克沒收銷燬之；盛裝上開海洛因之
外包裝塑膠袋壹只及注射針筒貳支均沒收。又施用第二級毒品，
累犯，處有期徒刑柒月。應執行有期徒刑壹年貳月，扣案第一級
毒品海洛因驗餘淨重零點零捌公克沒收銷燬之；盛裝上開海洛因
之外包裝塑膠袋壹只及注射針筒貳支均沒收。
    事  實
一、甲○○前於民國八十七年、八十八年間因施用毒品案件，先
    後依本院裁定送觀察、勒戒共二次後，因均認無繼續施用毒
    品之傾向，分別由臺灣板橋地方法院檢察署檢察官為不起訴
    處分確定；又於八十九年間因施用毒品案件，經本院裁定令
    入戒治處所施以強制戒治，後因戒治成效經評定為合格，無
    繼續戒治之必要，由本院裁定停止戒治，所餘戒治期間付保
    護管束，至九十年四月二十三日保護管束期滿未經撤銷，視
    為強制戒治執行完畢。甲○○復於前述強制戒治執行完畢後
    之五年內即九十三年起至九十四年止，犯連續施用第一級毒
    品海洛因及第二級毒品安非他命罪，經本院以九十三年度訴
    字第二０五四號分別判處有期徒刑一年、六月，並定執行刑
    為有期徒刑一年四月確定；又於九十四年間因竊盜案件，經
    本院以九十四年度簡字第八六七號判處有期徒刑六月確定，
    復因強奪、詐欺等案件，經本院以九十四年度訴字第九三三
    號分別判處有期徒刑七月、二月，應執行有期徒刑八月確定
    ；上述五罪經最高法院以九十五年度台非字第二六號判決應
    執行有期徒刑二年四月確定，於九十五年十一月八日假釋出
    監，嗣經撤銷假釋，原應執行殘刑七月又十九日，惟因中華
    民國九十六年罪犯減刑條例於九十六年七月十六日施行，甲
    ○○所犯上開五罪，經本院以九十六年度聲減字第三四六九
    號裁定減刑，並定應執行刑為有期徒刑一年二月，惟因甲○
    ○前已就上述五罪執行有期徒刑一年五月六日，已無殘刑需
    執行，故於九十六年七月十六日執行完畢（於本案構成累犯
    ）。
二、詎甲○○不知悔改，明知海洛因、甲基安非他命分別係毒品
    危害防制條例所規定之第一級、第二級毒品，不得非法持有
    、施用，竟於上開強制戒治執行完畢釋放後五年內，犯施用
    第一級毒品、第二級毒品罪後，復基於施用第一級毒品海洛
    因之犯意，於九十六年八月二十六日下午五時為警查獲採尿
    前二十六小時內之某時，在臺北縣新莊市○○街六十九巷四
    號三樓住處，以將毒品海洛因摻入香菸並點燃香菸吸食之方
    式，施用第一級毒品海洛因；另基於施用第二級毒品甲基安
    非他命之犯意，於九十六年八月二十四日上午七時許，在上
    址住處，以將毒品甲基安非他命置於玻璃球加熱燒烤吸聞之
    方式，施用第二級毒品甲基安非他命。嗣於九十六年八月二
    十六日下午三時三十分許，在臺北縣新莊市○○街三十七巷
    四弄口，因騎乘贓車為警查獲，並扣得其所有而施用剩餘之
    第一級毒品海洛因一包（呈白色粉末狀；淨重零點一公克，
    經取樣部分檢驗用罄，驗餘淨重零點零八公克）及其施用海
    洛因犯罪預備之注射針筒二支。
三、案經臺北縣政府警察局新莊分局報請臺灣板橋地方法院檢察
    署檢察官偵查起訴。
    理  由
一、訊據被告甲○○對於上揭時地，施用第一級毒品海洛因、第
    二級毒品甲基安非他命之事實，於本院審理中坦承不諱，並
    有供其施用之白色粉末一包及施用海洛因預備使用之注射針
    筒二支扣案可資佐證。另被告經警查獲所採集尿液經送鑑定
    ，亦呈海洛因代謝物鴉片類（嗎啡）、安非他命類陽性反應
    ，有臺灣檢驗科技股份有限公司九十六年九月十四日（檢體
    編號Ｈ0000000號）濫用藥物尿液檢驗報告、姓名代
    碼對照表各一紙在卷可稽。又上述扣案之白色粉末一包，經
    送臺灣檢驗科技股份有限公司鑑定，確為第一級毒品海洛因
    （淨重零點一公克，經取樣部分檢驗用罄，驗餘淨重零點零
    八公克）無誤，有該公司九十六年九月十三日濫用藥物檢驗
    報告（檢體編號Ｆ0000000）一紙附卷可按。再被告
    前於八十七年、八十八年間因施用毒品案件，先後依本院裁
    定送觀察、勒戒共二次後，因均認無繼續施用毒品之傾向，
    分別由臺灣板橋地方法院檢察署檢察官為不起訴處分確定；
    又於八十九年間因施用毒品案件，經本院裁定令入戒治處所
    施以強制戒治，後因戒治成效經評定為合格，無繼續戒治之
    必要，由本院裁定停止戒治，所餘戒治期間付保護管束，至
    九十年四月二十三日保護管束期滿未經撤銷，視為強制戒治
    執行完畢。甲○○復於前述強制戒治執行完畢後之五年內即
    九十三年起至九十四年止，犯連續施用第一級毒品海洛因及
    第二級毒品安非他命罪，經本院以九十三年度訴字第二０五
    四號分別判處有期徒刑一年、六月，並定執行刑為有期徒刑
    一年四月確定，有臺灣高等法院被告前案紀錄表附卷可憑，
    足徵被告係強制戒治執行完畢釋放後五年內再犯施用第一級
    、第二級毒品罪後，復再犯本件施用第一級毒品、第二級毒
    品罪。本案事證明確，被告犯行洵堪認定，應依法論科。
二、按海洛因、甲基安非他命係毒品危害防制條例第二條第二項
    第一款、第二款所明定之第一級、第二級毒品，不得非法持
    有、施用。核被告所為，係犯毒品危害防制條例第十條第一
    項之施用第一級毒品海洛因罪，及同條第二項之施用第二級
    毒品甲基安非他命罪。其施用第一級毒品海洛因前後持有海
    洛因，及施用第二級毒品甲基安非他命持有甲基安非他命之
    低度行為，應分別為施用海洛因、甲基安非他命之高度行為
    所吸收，不另論罪。又其所犯上開二罪，犯意各別，罪名不
    同，應予分論併罰。查被告前有事實欄所載之犯罪執行完畢
    紀錄，有前開臺灣高等法院被告前案紀錄表可按，其於刑之
    執行完畢後五年內，故意再犯本件有期徒刑以上之刑之二罪
    ，均為累犯，應依刑法第四十七條第一項之規定加重其刑。
    爰審酌被告犯罪之動機、目的、手段，施用毒品犯罪戕害一
    己之身心健康，惟未對他人造成實際損害，及被告國中肄業
    之智識程度（見警詢筆錄），暨其犯後坦承犯行之態度等一
    切情狀，分別量處如主文所示之刑，並定其應執行之刑，以
    資儆懲。
三、扣案海洛因（驗餘淨重零點零八公克）係查獲之第一級毒品
    ，業如前述，應依毒品危害防制條例第十八條第一項前段之
    規定，宣告沒收銷燬之。另取樣之海洛因部分，因檢驗用罄
    而滅失，爰不另為沒收銷燬之諭知。又上開毒品海洛因之外
    包裝塑膠袋一只，係供被告所有供施用海洛因犯罪所用（盛
    裝）之物，而扣案之注射針筒係被告所有供其施用海洛因預
    備使用之物，以上各節業據被告於本院審理中供明在卷，爰
    依刑法第三十八條第一項第二款規定宣告沒收之。
據上論斷，應依刑事訴訟法第二百七十三條之一第一項、第二百
九十九條第一項前段，毒品危害防制條例第十條第一項、第二項
、第十八條第一項前段，刑法第十一條前段、第四十七條第一項
、第五十一條第五款、第三十八條第一項第二款，判決如主文。
本案經檢察官鄭潔如到庭執行職務。
中    華    民    國  九十七  年    四    月    三    日
                  刑事第十六庭  法  官  楊 志 雄
以上正本證明與原本無異。
如不服本判決應於送達後十日內向本院提出上訴狀。
                                書記官  陳 春 銘
中    華    民    國  九十七  年    四    月    三    日
附錄本案論罪科刑法條全文：
毒品危害防制條例第十條
施用第一級毒品者，處六月以上五年以下有期徒刑。
施用第二級毒品者，處三年以下有期徒刑。


司法院資訊處製作；財團法人民間司法改革基金會備份。
